臺灣板橋地方法院刑事判決　　　　　　　　　　　　九十一年度易字第一二二六號
　　公　訴　人　臺灣板橋地方法院檢察署檢察官
　　被　　　告　甲○○
右列被告因竊盜案件，經檢察官提起公訴（九十一年度偵字第四四○八號），本院判
決如左：
      主      文
甲○○攜帶兇器竊盜未遂，處有期徒刑月，如易科罰金以佰元折算壹日。
扣案之鑰匙壹把、油壓剪壹支，均沒收。
      事      實
一、甲○○基於意圖為自己不法所有之犯意，於民國九十一年（起訴書誤載為九十年
    ，應予更正）二月二十一日下午一時三十分許，在位於臺北縣樹林市○○路樹林
    中學旁巷道，因見乙○○所有之腳踏車停放路旁，竟持其所有具客觀危險性為兇
    器之油壓剪一支及鑰匙一把，擬以剪斷該腳踏車車鎖之方式，竊取該車，惟因該
    車車鎖過大，其即改以前開其所有之鑰匙一把，欲打開該車車鎖之際，適為巡邏
    員警發覺當場查獲，而未得逞，並扣得其所有用以行竊之鑰匙一把、油壓剪一支
    ，而循線偵悉其竊盜之上情。
二、案經臺北縣政府警察局新店分局報請臺灣板橋地方法院檢察署檢察官偵查起訴。
      理      由
一、訊之被告甲○○固供承有於前開時地以鑰匙開啟被害人乙○○所有之腳踏車車鎖
    之事實，惟矢口否認有何竊盜之犯行，辯稱：其僅係試其所有之鑰匙可否打開該
    腳踏車之車鎖，然尚未打開，車亦未牽走，即有便衣警察在後面，其並無行竊之
    意，而扣案之油壓剪則係其剛購得用以監工所用云云。經查，右揭事實，業據被
    告於警訊及偵查中分別坦承其係持前述油壓剪一支及鑰匙一把，擬以剪斷該腳踏
    車車鎖之方式，竊取該車，惟因該車車鎖過大，其即改以前開其所有之鑰匙一把
    ，欲打開該車車鎖之際，適為巡邏員警發覺當場查獲，而未得逞等情不諱（見偵
    查卷第四頁背面、第六頁、第二二頁背面），並經被害人乙○○於警訊時指訴上
    情明確，復有照片四幀、臺北縣政府警察局新店分局贓物認領保管單一件附於偵
    查卷及被告所有供行竊所用之鑰匙一把、油壓剪一支扣案可證，是已足證被告於
    警訊及偵查中之自白，應與事實相符，堪以採信。則查，被告雖於本院審理時翻
    異前詞，辯稱其僅係試看看其所有之鑰匙可否打開該腳踏車之車鎖，並無行竊之
    意云云，然查，被告於本院審理時既亦自承其明知該腳踏車非其所有等語（見本
    院九十一年五月十四日審判筆錄），是其擬以鑰匙開啟該車，顯已著手行竊，僅
    因旋經警當場查獲，始未得逞，然其有竊盜之意圖及行為至明，被告上開所辯，
    要屬畏罪卸責之詞，尚不足採。從而本件事證已臻明確，被告犯行堪以認定，應
    依法論科。
二、按扣案被告用以行竊之油壓剪一支，依社會一般觀念，用之攻擊他人，足以使人
    生命身體安全發生危險之虞，自屬兇器之一種，被告意圖為自己不法之所有，攜
    帶為兇器之油壓剪竊取他人之動產而未得逞，核其所為係犯刑法第三百二十一條
    第二項、第一項第三款攜帶兇器之加重竊盜未遂罪，公訴意旨認被告之加重竊盜
    犯行已既遂，尚有誤會。又被告已著手竊盜行為之實施，惟尚未得手，為未遂犯
    ，爰依刑法第二十六條前段規定，按既遂犯之刑度減輕其刑。爰審酌被告之素行
    ，與其犯罪動機、目的、手段、尚無所得利益、所生危害及犯罪後態度不佳猶飾
    詞否認犯行等一切情狀，量處如主文所示之刑，並諭知易科罰金之折算標準，以
    示懲儆。
三、至扣案之鑰匙一把、油壓剪一支，係被告所有供本件行竊所用之物，此據被告於
    警訊及偵查中均陳明在卷，爰依刑法第三十八條第一項第二款之規定予以宣告沒
    收。
據上論斷，應依刑事訴訟法第二百九十九條第一項前段，刑法第三百二十一條第二項
、第一項第三款、第二十六條前段、第四十一條第一項前段、第三十八條第一項第二
款，罰金罰鍰提高標準條例第二條，判決如主文。
本案經檢察官伍逸康到庭執行職務
中      華      民      國      九十一    年      五    月    二十八    日
                                      臺灣板橋地方法院刑事第一庭
                                          法  官  邱 靜 琪
右正本證明與原本無異。
如不服本判決，應於判決送達後十日內向本院提出上訴狀 (應附繕本) ，上訴於臺灣
高等法院。
                                          書記官  黃 頌 棻
中      華      民      國      九十一    年      五    月    二十九    日
附錄本案論罪科刑法條全文：
刑法第三百二十一條
犯竊盜罪而有左列情形之一者，處六月以上五年以下有期徒刑：
一、於夜間侵入住宅或有人居住之建築物、船艦或隱匿其內而犯之者。
二、毀越門扇、牆垣或其他安全設備而犯之者。
三、攜帶兇器而犯之者。
四、結夥三人以上而犯之者。
五、乘火災、水災或其他災害之際而犯之者。
六、在車站或埠頭而犯之者。
前項之未遂犯罰之。
